【裁判字號】    98,訴,937
【裁判日期】    980331
【裁判案由】    毒品危害防制條例
【裁判全文】
臺灣板橋地方法院刑事判決               98年度訴字第937號
公  訴  人  臺灣板橋地方法院檢察署檢察官
被      告  甲○○
上列被告因毒品案件，經檢察官提起公訴（98年度毒偵字第1234
號），本院以簡式審判程序審理，判決如下：
    主  文
甲○○施用第一級毒品，累犯，處有期徒刑柒月。
    事實及理由
一、本件係依刑事訴訟法第273 條之1 第1 項規定，以簡式審判
    程序審理判決，合先敘明。
二、本件除證據部分加列：被告於本院之自白（見98年3 月24日
    準備程序筆錄、審理筆錄）外，其餘之犯罪事實、證據，均
    引用如附件起訴書之記載。
三、核被告甲○○所為，係犯毒品危害防制條例第10條第1 項、
    第2 項之罪，被告施用前之持有行為，為施用之高度行為所
    吸收，不另論罪；被告將2 類毒品混雜施用，而各該2 類毒
    品亦非不能混合施用，公訴人復未能舉證證明被告係將該第
    1 、2 級毒品為分別施用之情事，是被告一行為觸犯施用第
    1 、2 級毒品罪，為異種想像競合犯，應從一重之施用第1
    級毒品罪論處（見本院98年3 月24日準備程序公訴人意見）
    ；又被告有如起訴書所述前案，並經執行完畢，有本院98年
    3 月24日言詞辯論終結日查悉之臺灣高等法院被告前案紀錄
    表在卷可稽，其於有期徒刑執行完畢後之5 年以內，再故意
    犯本件有期徒刑以上之罪，為累犯，應依法加重其刑；爰審
    酌被告素行（詳參前述前案紀錄表）、動機、目的、施用毒
    品所生危害，以及犯罪後坦承犯行之態度，暨衡量施用毒品
    所具成癮特質等一切情狀，酌情量處如主文所示之刑。扣案
    之物，被告否認為其所有，公訴人復無舉證證明係被告所有
    ，應不為沒收之宣告，附此敘明。
據上論斷，應依刑事訴訟法第273 條之1 第1 項、第299 條第1
項前段、第310 條之2 、第454 條，毒品危害防制條例第10條第
1 項、第2 項，刑法第11條前段、第47條第1 項、第55條，判決
如主文。
本案經檢察官靳開聖到庭執行職務。
中    華    民    國    98    年    3     月    31    日
                        刑事第4 庭法  官  黎錦福
上列正本證明與原本無異。
如不服本判決，應於判決送達後10日內敘明上訴理由，向本院提
出上訴狀（應附繕本），上訴於臺灣高等法院。
                                  書記官  蔡麗春
中    華    民    國    98    年    3     月    31    日
附錄本案論罪科刑法條全文：
毒品危害防制條例第10條
施用第一級毒品者，處6 月以上5 年以下有期徒刑。
施用第二級毒品者，處3 年以下有期徒刑。
.........................................................
附件：
臺灣板橋地方法院檢察署檢察官起訴書
                                    98年度毒偵字第1234號
    被      告  甲○○  男  29歲（民國○○年○月○○日生）
                        住臺北縣三重市○○街255巷17弄1號
                          5樓
                        國民身分證統一編號：Ｚ000000000號
上列被告因違反毒品危害防制條例案件，業經偵查終結，認應提
起公訴，茲將犯罪事實及證據並所犯法條分敘如下：
            犯罪事實
一、甲○○前因施用毒品案件，經依臺灣板橋地方法院裁定送觀
    察、勒戒後，認無繼續施用毒品傾向，於民國91年10月22日
    執行完畢，由本署檢察官以91年度毒偵字第2589號為不起訴
    處分確定。復因施用毒品案件，經依同院裁定送執行觀察、
    勒戒後，認有繼續施用毒品之傾向，由同院裁定令入戒治處
    所施以強制戒治，並以92年度訴字第1745號判處應執行有期
    徒刑8 月確定，戒治部分，因毒品危害防制條例修正，於93
    年1 月9 日出所，有期徒刑部分則於93年12月15日執行完畢
    ；又因施用毒品案件，經臺灣高等法院以95年度上訴字第45
    28號判處應執行有期徒刑1 年6 月確定，嗣經減刑為應執行
    有期徒刑9 月確定，於96年10月22日縮刑期滿執行完畢。詎
    其仍不知悔改，分別基於施用第一毒品海洛因、第二級毒品
    甲基安非他命之犯意，於98年1 月17日22時13分許，為警採
    尿回溯26、96小時內某時，各在不詳地點，施用第一級毒品
    海洛因、第二級毒品甲基安非他命。嗣於同日21時10分許，
    為警在其友人蔡志偉（另提起公訴）位於臺北縣三重市○○
    街141 巷36號4 樓之住處查獲，並扣得海洛因殘渣袋1 個，
    經警採集其尿液送檢後，發現結果呈嗎啡類及甲基安非他命
    類陽性反應，因而查獲。
二、案經臺北縣政府警察局三重分局移送偵辦。
            證據並所犯法條
一、證據清單及待證事實
（ㄧ）臺灣檢驗科技股份有限公司濫用藥物檢驗報告1 份：證明
      被告確有施用第一級毒品海洛因及第二級毒品甲基安非他
      命之事實。
（二）扣案之海洛因殘渣袋1 個：證明被告確有施用第一級毒品
      海洛因之事實。
（三）被告刑案資料查註紀錄表、全國施用毒品案件紀錄表各1
      份：證明被告於觀察勒戒後，5 年內再犯施用毒品案件，
      而無毒品防制條例第20條適用之事實。
二、核被告所為，係犯毒品危害防制條例第10條第1 項、第2 項
    之施用第一級、第二級毒品罪嫌。其所犯上開2 罪嫌間，犯
    意各別，行為亦殊，請分論併罰。被告前受有期徒刑執行完
    畢後，5 年內故意再犯本件有期徒刑以上之罪，構成累犯，
    請依刑法第47條第1 項之規定加重其刑。
三、依刑事訴訟法第251 條第1 項提起公訴。
    此    致
臺灣板橋地方法院
中    華    民    國    98    年    2     月   27     日
                              檢  察  官  乙  ○  ○
上正本證明與原本無異
中    華    民    國    98    年    3     月    4     日
                              書  記  官
附錄本案所犯法條全文
毒品危害防制條例第10條
施用第一級毒品者，處6 月以上5 年以下有期徒刑。
施用第二級毒品者，處3 年以下有期徒刑。


司法院資訊處製作；財團法人民間司法改革基金會備份。
